Images des répertoires du notaire Louis Coupery pour l'étude XIV
Archives nationales de France
Images des répertoires du notaire Louis Coupery pour l'étude XIV
31 août 1781 - 21 germinal an XII (31 août 1781 - 11 avril 1804)
MC/RE/XIV/9 - MC/RE/XIV/11
Etude XIV; Coupery, Louis
2 registres
Archives nationales de France
Minutes et répertoires: la loi 2008-696 du 15 juillet 2008 relative aux archives a fixé à 75 ans à compter de la date de l'acte, ou à 25 ans à compter de la date du décès de l'intéressé si ce délai est plus bref, le délai de communication des minutes et répertoires des notaires; ce délai est porté à 100 ans à compter de la date de l'acte si le document se rapporte à un mineur (code du Patrimoine, articles L213-2, 4e d et 5e).
Autres documents de l'étude (dossiers de clients, comptabilité...): s'agissant d'archives privées, ces documents sont communicables selon les modalités fixées par le déposant ou le donateur.
Certains documents ne sont pas accessibles sous leur forme originale en raison de leur mauvais état de conservation.
Registres entrés aux Archives nationales en octobre 1929.
Attention: Le répertoire MC/RE/XIV/10 est manquant.
Lacune pour la période comprise entre février 1791 et nivôse an II.
Images des répertoires de l’étude XIV
Archives de l'étude XIV
répertoire d'officier public ministériel
- Répertoire chronologique pour la période du 31 août 1781 au 31 janvier 1791, 31 août 1781 - 31 janvier 1791; MC/RE/XIV/9; Un registre de 208 feuillets de papier manuscrits, hauteur 36,5 x largeur 24,5 cm, foliotés en 1793. Le registre est en mauvais état: la reliure est à refaire. Le feuillet 101 est déchiré. Les feuillets 139 v°, 157 v°, 160 v°, 161 r° et 161 v° sont bâtonnés. Les feuillets 193 à 208 sont déreliés.
  Registre folioté en 2003 (foliotation non visible à l'écran)
  Le répertoire contient les informations suivantes: 1. le nature de l'acte; 2. les noms et prénoms des parties; 3. date du jour.
  répertoire
  - Page de titre, 1 r°; 1 feuillet
  - Liste chronologique des actes pour la période du 31 août au 31 décembre 1781, 31 août - 31 décembre 1781; 2 r°-9 r°; 8 feuillets
  - Liste chronologique des actes pour la période du 4 janvier au 31 décembre 1782, 4 janvier - 31 décembre 1782; 9 v°-31 v°; 23 feuillets
  - Liste chronologique des actes pour la période du 2 janvier au 31 décembre 1783, 2 janvier - 31 décembre 1783; 32 r°-49 v°; 18 feuillets
  - Liste chronologique des actes pour la période du 2 janvier au 31 décembre 1784, 2 janvier - 31 décembre 1784; 50 r°-73 v°; 24 feuillets
  - Liste chronologique des actes pour la période du 4 janvier au 31 décembre 1785, 4 janvier - 31 décembre 1785; 74 r°-95 v°; 22 feuillets
  - Liste chronologique des actes pour la période du 2 janvier au 31 décembre 1786, 2 janvier - 31 décembre 1786; 96 r°-117 v°; 22 feuillets
  - Liste chronologique des actes pour la période du 2 janvier au 31 décembre 1787, 2 janvier - 31 décembre 1787; 118 r°-139 r°; 22 feuillets
  - Liste chronologique des actes pour la période du 2 janvier au 31 décembre 1788, 2 janvier - 31 décembre 1788; 140 r°-160 r°; 21 feuillets
  - Liste chronologique des actes pour la période du 2 janvier au 30 décembre 1789, 2 janvier - 30 décembre 1789; 162 r°-181 v°; 20 feuillets
  - Liste chronologique des actes pour la période du 1er janvier au 31 décembre 1790, 1er janvier - 31 décembre 1790; 182 r°-203 v°; 22 feuillets
  - Liste chronologique des actes pour la période du 2 janvier au 31 janvier 1791, 2 janvier - 31 janvier 1791; 204 r°-208 r°; 5 feuillets
- Répertoire chronologique pour la période du 1er pluviôse an II au 21 germinal an XII (20 janvier 1794 - 11 avril 1804), 1er pluviôse an II - 21 germinal an XII (20 janvier 1794 - 11 avril 1804); MC/RE/XIV/11; Ce répertoire comporte 282 feuillets et fait partie d'un registre de 309 feuillets de papier manuscrits, hauteur 36 x largeur 25,5 cm. Le répertoire est dans un état moyen. Les feuillets 55, 90 et 99 sont déchirés. Il a été numéroté par l'étude à partir du feuillet 62 et est divisé en 2 cahiers de 24 feuillets, 1 cahier de 16 feuillets, 1 cahier de 24 feuillets et 1 cahier de 123 feuillets. La reliure est à refaire.
  Le registre contient aussi le répertoire du notaire Louis Breton pour la période du 24 germinal an XII au 1er jour complémentaire an XIII (14 avril 1804 - 18 septembre 1805).
  De pluviôse an II à frimaire an VII (feuillets 1 à 101), le répertoire contient les informations suivantes sur 4 colonnes non encadrées: 1. le type de l'acte; 2. la nature de l'acte (minute ou brevet); 3. les noms et prénoms des parties; 4. date du jour.
  Ensuite, à partir de nivôse an VII (feuillet 102), sur 7 colonnes encadrées: 1. numéro dans le répertoire; 2. dates des actes; 3. dénominations des actes; 4. minutes ou brevets; 5. noms, prénoms des parties; 6. relation de l'enregistrement: a) dates, b) droits.
  Attention: seuls les actes passés en minute sont conservés; les actes mentionnés dans le répertoire comme passés en simple brevet (colonne 3) ne sont pas conservés par les notaires et ne sont donc pas versés au Minutier (ils sont remis aux clients).
  - Page de titre, 1 v°; 1 feuillet
  - Liste chronologique des actes pour la période du 1er pluviôse au 4e jour complémentaire an II (20 janvier - 20 septembre 1794), 1er pluviôse - 4e jour complémentaire an II (20 janvier - 20 septembre 1794); 2 r°-24 v°; 23 feuillets
  - Liste chronologique des actes pour la période du 1er vendémiaire au 6e jour complémentaire an III (22 septembre 1794 - 22 septembre 1795), 1er vendémiaire - 6e jour complémentaire an III (22 septembre 1794 - 22 septembre 1795); 24 v°-54 r°; 31 feuillets
  - Liste chronologique des actes pour la période du 1er vendémiaire au 5e jour complémentaire an IV (23 septembre 1795 - 21 septembre 1796), 1er vendémiaire - 5e jour complémentaire an IV (23 septembre 1795 - 21 septembre 1796); 54 r°-69 r°; 16 feuillets
  - Liste chronologique des actes pour la période du 5 vendémiaire au 5e jour complémentaire an V (26 septembre 1796 - 21 septembre 1797), 5 vendémiaire - 5e jour complémentaire an V (26 septembre 1796 - 21 septembre 1797); 69 r°-82 v°; 14 feuillets
  - Liste chronologique des actes pour la période du 4 vendémiaire au 5e jour complémentaire an VI (25 septembre 1797 - 21 septembre 1798), 4 vendémiaire - 5e jour complémentaire an VI (25 septembre 1797 - 21 septembre 1798); 82 v°-98 r°; 17 feuillets
  - Liste chronologique des actes pour la période du 2 vendémiaire au 4e jour complémentaire an VII (23 septembre 1798 - 20 septembre 1799), 2 vendémiaire - 4e jour complémentaire an VII (23 septembre 1798 - 20 septembre 1799); 98 r°-137 r°; 40 feuillets
  - Liste chronologique des actes pour la période du 2 vendémiaire au 5e jour complémentaire an VIII (24 septembre 1799 - 22 septembre 1800), 2 vendémiaire - 5e jour complémentaire an VIII (24 septembre 1799 - 22 septembre 1800); 137 v°-170 r°; 34 feuillets
  - Liste chronologique des actes pour la période du 2 vendémiaire au 5e jour complémentaire an IX (24 septembre 1800 - 22 septembre 1801), 2 vendémiaire - 5e jour complémentaire an IX (24 septembre 1800 - 22 septembre 1801); 170 v°-204 r°; 35 feuillets
  - Liste chronologique des actes pour la période du 2 vendémiaire au 5e jour complémentaire an X (24 septembre 1801 - 22 septembre 1802), 2 vendémiaire - 5e jour complémentaire an X (24 septembre 1801 - 22 septembre 1802); 204 r°-244 r°; 41 feuillets
  - Liste chronologique des actes pour la période du 2 vendémiaire au 6e jour complémentaire an XI (24 septembre 1802 - 23 septembre 1803), 2 vendémiaire - 6e jour complémentaire an XI (24 septembre 1802 - 23 septembre 1803); 244 v°-269 r°; 26 feuillets
  - Liste chronologique des actes pour la période du 1er vendémiaire au 21 germinal an XII (24 septembre 1803 - 11 avril 1804), 1er vendémiaire - 21 germinal an XII (24 septembre 1803 - 11 avril 1804); 269 v°-282 v°; 14 feuillets